Minutes et répertoires du notaire Pierre TIRON, 11 octobre 1783 - 27 mars 1812 (étude XXXII)
Archives nationales
Minutes et répertoires du notaire Pierre TIRON (étude XXXII)
11 octobre 1783 - 27 mars 1812
MC/ET/XXXII/7 - MC/ET/XXXII/192, MC/RE/XXXII/6 - MC/RE/XXXII/12
Etude XXXII; Tiron, Pierre
Archives nationales de France
Minutes et répertoires: la loi 2008-696 du 15 juillet 2008 relative aux archives a fixé à 75 ans à compter de la date de l'acte, ou à 25 ans à compter de la date du décès de l'intéressé si ce délai est plus bref, le délai de communication des minutes et répertoires des notaires; ce délai est porté à 100 ans à compter de la date de l'acte si le document se rapporte à un mineur (code du Patrimoine, articles L213-2, 4e d et 5e).
Autres documents de l'étude (dossiers de clients, comptabilité...): s'agissant d'archives privées, ces documents sont communicables selon les modalités fixées par le déposant ou le donateur.
Certains documents ne sont pas accessibles en raison de leur mauvais état de conservation.
Versement
Accès aux instruments de recherche de tous les notaires de l’étude XXXII
Archives de l'étude XXXII
- Minutes de Pierre TIRON, 1784 - avril 1812; MC/ET/XXXII/7 - MC/ET/XXXII/192
  - Minutes. 1784 - 1786, MC/ET/XXXII/7
    Attention: certains actes ont été constatés manquants
    Informations concernant le classement:
    Le niveau inférieur de description, quand il existe, correspond aux minutes d'actes. Toutes les minutes ne sont pas forcément décrites une à une. Les descriptions de ces minutes sont plus ou moins détaillées.
    - Contrat de mariage entre le marquis d'Audiffret et mademoiselle Le Seneschal., 11 juin 1786; MC/ET/XXXII/7
      Attention: l'original de l'acte est manquant (déficit constaté en avril 2017).
      Mention dans le répertoire du notaire coté:
      MC/RE/XXXII/6
      Origine de l'information:
      Actes signalés par le personnel du Minutier central des notaires de Paris.
      Date de création de la notice: 2017 (Marie-Françoise Limon-Bonnet)
  - Minutes. 1787, avril, avril 1787; MC/ET/XXXII/8; Document détérioré.
  - Minutes. 1787, mai - 1787, juin, mai 1787 - juin 1787; MC/ET/XXXII/9; Document détérioré.
    - Vente entre Desmary et Leclerc, 15 mai 1787; MC/ET/XXXII/9
      Actes signalés par les lecteurs et correspondants du Minutier central des notaires de Paris, 2000-2011 (base de données migrée: voir contexte dans le Plan d’orientation général - Notaires de Paris, guides thématiques du Minutier).
      Date de révision: 2010
      Date de création de la notice: 2005
      acte de vente; Desmary (M.); Leclerc (M.)
  - Minutes. 1787, juillet, juillet 1787; MC/ET/XXXII/10; Document détérioré.
    - Création de société entre Borgueil et Richarme, 22 juillet 1787; MC/ET/XXXII/10
      dépôt de pièces; acte de société; Borgueil (M.); Richarme (M.)
  - Minutes. 1787, août - 1787, septembre, août 1787 - septembre 1787; MC/ET/XXXII/11; Document détérioré.
  - Minutes. 1787, octobre - 1787, novembre, octobre 1787 - novembre 1787; MC/ET/XXXII/12
  - Minutes. 1787, décembre, décembre 1787; MC/ET/XXXII/13; Document détérioré.
  - Minutes. 1788, janvier, janvier 1788; MC/ET/XXXII/14
  - Minutes. 1788, février - 1788, mars, février 1788 - mars 1788; MC/ET/XXXII/15
  - Minutes. 1788, avril, avril 1788; MC/ET/XXXII/16
  - Minutes. 1788, mai, mai 1788; MC/ET/XXXII/17
  - Minutes. 1788, juin, juin 1788; MC/ET/XXXII/18
  - Minutes. 1788, juillet, juillet 1788; MC/ET/XXXII/19
  - Minutes. 1788, août - 1788, septembre, août 1788 - septembre 1788; MC/ET/XXXII/20
  - Minutes. 1788, octobre, octobre 1788; MC/ET/XXXII/21
  - Minutes. 1788, novembre - 1788, décembre, novembre 1788 - décembre 1788; MC/ET/XXXII/22
  - Minutes. 1789, février, février 1789; MC/ET/XXXII/23
    Manque(s) constaté(s) dans cet article:
    Le mois de janvier 1789 manque.
  - Minutes. 1789, mars, mars 1789; MC/ET/XXXII/24
  - Minutes. 1789, avril, avril 1789; MC/ET/XXXII/25
  - Minutes. 1789, 1er mai - 1789, 13 mai, 1er mai 1789 - 13 mai 1789; MC/ET/XXXII/26
  - Minutes. 1789, 14 mai - 1789, 31 mai, 14 mai 1789 - 31 mai 1789; MC/ET/XXXII/27
  - Minutes. 1789, juin, juin 1789; MC/ET/XXXII/28
  - Minutes. 1789, juillet, juillet 1789; MC/ET/XXXII/29
  - Minutes. 1789, août, août 1789; MC/ET/XXXII/30
  - Minutes. 1789, septembre, septembre 1789; MC/ET/XXXII/31
  - Minutes. 1789, octobre, octobre 1789; MC/ET/XXXII/32
  - Minutes. 1789, novembre, novembre 1789; MC/ET/XXXII/33
  - Minutes. 1789, décembre, décembre 1789; MC/ET/XXXII/34
  - Ordre des créanciers du baron Milleville de Bergere et de sa femme,. 1789, 28 décembre, 28 décembre 1789; MC/ET/XXXII/35; registre
    Informations complémentaires:
    Table des noms et tables des matières.
  - Minutes. 1790, janvier, janvier 1790; MC/ET/XXXII/36
  - Minutes. 1790, février, février 1790; MC/ET/XXXII/37
  - Minutes. 1790, mars, mars 1790; MC/ET/XXXII/38
  - Minutes. 1790, avril, avril 1790; MC/ET/XXXII/39
  - Minutes. 1790, mai, mai 1790; MC/ET/XXXII/40
  - Minutes. 1790, juin, juin 1790; MC/ET/XXXII/41
  - Minutes. 1790, juillet, juillet 1790; MC/ET/XXXII/42
  - Minutes. 1790, août, août 1790; MC/ET/XXXII/43
  - Minutes. 1790, septembre, septembre 1790; MC/ET/XXXII/44
  - Minutes. 1790, octobre, octobre 1790; MC/ET/XXXII/45
  - Minutes. 1790, novembre, novembre 1790; MC/ET/XXXII/46
  - Minutes. 1790, décembre, décembre 1790; MC/ET/XXXII/47; Document détérioré.
    - Vente d'immeuble Decrusy, 30 décembre 1790; MC/ET/XXXII/47
      acte de vente; Decrusy (M.)
  - Minutes. 1791, janvier, janvier 1791; MC/ET/XXXII/48
  - Minutes. 1791, février - 1791, mars, février 1791 - mars 1791; MC/ET/XXXII/49; Document détérioré.
    - Constitution de rente au bénéfice de la veuve Bellart., 10 mars 1791; MC/ET/XXXII/49; Document en mauvais état.
      Actes signalés par Thierry Boudignon, 2003-2012 (base de données migrée: voir contexte dans le Plan d’orientation général - Notaires de Paris, guides thématiques du Minutier).
      Date de création de la notice: 2006
      constitution de rente; Bellart (Mme)
  - Minutes. 1791, avril, avril 1791; MC/ET/XXXII/50; Document détérioré.
  - Minutes. 1791, mai, mai 1791; MC/ET/XXXII/51; Document détérioré.
    - Consentement de la veuve Durivau au mariage de son fils, 31 mai 1791; MC/ET/XXXII/51
      Date de création de la notice: 2007
      ratification; Durivau (veuve)
    - Contrat de mariage Thibault, 4 mai 1793; MC/ET/XXXII/51
      contrat de mariage
  - Minutes. 1791, juin, juin 1791; MC/ET/XXXII/52; Document détérioré.
    - Acte de vente de M. Detracy aux sieur et dame Chanorier, le 16 juin 1791, MC/ET/XXXII/52
      Date de création de la notice: 2004
      acte de vente; Chanorier (M.); Chanorier (Mme); Detracy (M.)
  - Minutes. 1791, juillet, juillet 1791; MC/ET/XXXII/53; Document détérioré.
    - Contrat de mariage entre Monsieur Tessier et Mademoiselle Bousseron, 7 juillet 1791; MC/ET/XXXII/53
      contrat de mariage; Bousseron (Mlle); Tessier (M.)
  - Minutes. 1791, août, août 1791; MC/ET/XXXII/54; Document détérioré.
  - Minutes. 1791, septembre, septembre 1791; MC/ET/XXXII/55
  - Minutes. 1791, octobre, octobre 1791; MC/ET/XXXII/56; Document détérioré.
  - Minutes. 1791, novembre, novembre 1791; MC/ET/XXXII/57
  - Minutes. 1791, décembre, décembre 1791; MC/ET/XXXII/58
  - Minutes. 1792, janvier, janvier 1792; MC/ET/XXXII/59
  - Minutes. 1792, février, février 1792; MC/ET/XXXII/60
  - Minutes. 1792, mars, mars 1792; MC/ET/XXXII/61
  - Minutes. 1792, avril, avril 1792; MC/ET/XXXII/62
  - Minutes. 1792, mai, mai 1792; MC/ET/XXXII/63
  - Minutes. 1792, juin, juin 1792; MC/ET/XXXII/64
  - Minutes. 1792, juillet, juillet 1792; MC/ET/XXXII/65
  - Minutes. 1792, août, août 1792; MC/ET/XXXII/66
  - Minutes. 1792, septembre, septembre 1792; MC/ET/XXXII/67
  - Minutes. 1792, octobre, octobre 1792; MC/ET/XXXII/68
  - Minutes. 1792, novembre, novembre 1792; MC/ET/XXXII/69
  - Minutes. 1792, 1er décembre - 1792, 15 décembre, 1er décembre 1792 - 15 décembre 1792; MC/ET/XXXII/70
  - Minutes. 1792, 16 décembre - 1792, 16 décembre 1792 - 1792; MC/ET/XXXII/71
  - Minutes. 1793, janvier, janvier 1793; MC/ET/XXXII/72
  - Minutes. 1793, février, février 1793; MC/ET/XXXII/73
  - Minutes. 1793, mars, mars 1793; MC/ET/XXXII/74
  - Minutes. 1793, avril, avril 1793; MC/ET/XXXII/75
  - Minutes. 1793, mai, mai 1793; MC/ET/XXXII/76
  - Minutes. 1793, juin, juin 1793; MC/ET/XXXII/77
  - Minutes. 1793, juillet, juillet 1793; MC/ET/XXXII/78
  - Minutes. 1793, août, août 1793; MC/ET/XXXII/79
  - Minutes. 1793, septembre, septembre 1793; MC/ET/XXXII/80
  - Minutes. an II, vendémiaire, vendémiaire an II (22 septembre 1793) - vendémiaire an II (21 octobre 1793); MC/ET/XXXII/81
  - Minutes. an II, brumaire, brumaire an II (22 octobre 1793) - brumaire an II (20 novembre 1793); MC/ET/XXXII/82
  - Minutes. an II, frimaire, frimaire an II (21 novembre 1793) - frimaire an II (20 décembre 1793); MC/ET/XXXII/83
  - Minutes. an II, nivôse, nivôse an II (21 décembre 1793) - nivôse an II (19 janvier 1794); MC/ET/XXXII/84
  - Minutes. an II, pluviose, 1er pluviose an II (20 janvier 1794) - 21 pluviose an II (9 février 1794); MC/ET/XXXII/85
    ' Tiron démissionnaire comme contraint '. Moine de la Versine remplace Tiron pendant cette période.
  - Minutes. an II, ventôse, 15 ventôse an II (5 mars 1794) - 30 ventôse an II (20 mars 1794); MC/ET/XXXII/86
    Moine de la Versine remplace Tiron pendant cette période.
    Mémorial. Il y a deux liasses de minutes datés de ventôse à fructidor, en 2, également reçus par M. Moine, notaire 1ère, dans l'une de ces liasses sont les actes inscrits sur le répertoire provisoire dressé alors par M. Tiron et dont on ne représente pas de récépissé, 2ème, dans l'autre sont les actes non inscrits sur le répertoire provisoire de M. Tiron, ces deux sont renfermées dans la boîte qui comprend les mois de pluviôse, ventôse, germinal et floréal.
  - Minutes. an II, germinal, germinal an II (21 mars 1794) - germinal an II (19 avril 1794); MC/ET/XXXII/87
  - Minutes. an II, floréal, floréal an II (20 avril 1794) - floréal an II (19 mai 1794); MC/ET/XXXII/88
  - Minutes. an II, prairial, prairial an II (20 mai 1794) - prairial an II (18 juin 1794); MC/ET/XXXII/89
  - Minutes. an II, messidor, messidor an II (19 juin 1794) - messidor an II (18 juillet 1794); MC/ET/XXXII/90; Document détérioré.
  - Minutes. an II, thermidor, thermidor an II (19 juillet 1794) - thermidor an II (17 août 1794); MC/ET/XXXII/91; Document détérioré.
  - Minutes. an II, fructidor, fructidor an II (18 août 1794) - fructidor an II (20 septembre 1794); MC/ET/XXXII/92; Document détérioré.
    Quelques actes reçus par Claude Chodron sont mentionnés au répertoire de François Fourchy (ces notaires peuvent être considérés comme des notaires substituant de Tiron).
  - Minutes. an III, vendémiaire, 1er vendémiaire an III (22 septembre 1794) - 30 vendémiaire an III (21 octobre 1794); MC/ET/XXXII/93; Document détérioré.
    1794, 22 septembre à 10 octobre, (an III, 1er à 19 vendémiaire): actes signés Pierre-Charles Moine de La Versine, pour Trion.
    1794, 13 - 21 octobre, (An III, 22 à 30 vendémiaire): actes signés par Pierre Tiron.
  - Minutes. an III, brumaire, brumaire an III (22 octobre 1794) - brumaire an III (20 novembre 1794); MC/ET/XXXII/94; Document détérioré.
  - Minutes. an III, frimaire, frimaire an III (21 novembre 1794) - frimaire an III (20 décembre 1794); MC/ET/XXXII/95; Document détérioré.
  - Minutes. an III, nivôse, nivôse an III (21 décembre 1794) - nivôse an III (19 janvier 1795); MC/ET/XXXII/96; Document détérioré.
  - Minutes. an III, pluviose - an III, ventôse, pluviose an III (20 janvier 1795) - ventôse an III (20 mars 1795); MC/ET/XXXII/97; Document détérioré.
    - Contrat de mariage Lestrade/Lemonnier, 7 ventôse an III (25 février 1795); MC/ET/XXXII/97
      contrat de mariage; Lemonnier (famille); Lestrade (M.)
    - Partage de la succession de Benoît Coipel, décédé le 8 nivôse an III, âgé de 62 ans. Marie Jeanne Dorothée Divot ou Divat, son épouse. Suite., 13 ventôse an III (3 mars 1795) - 4 floréal an III (25 avril 1795); MC/ET/XXXII/97; Article ET/XXXII/0097 non communicable en raison de son état matériel. Le document lui-même est très endommagé. La ou les suites de l'acte sont quasi détruites.
      MC/RE/XXXII/8; RE/XXXII/10
      Date de création de la notice: 2012
      partage; Coipel, Benoît (....-1794); Divot, Marie Jeanne Dorothée; Divat, Marie Jeanne Dorothée
  - Minutes. an III, germinal, germinal an III (21 mars 1795) - germinal an III (19 avril 1795); MC/ET/XXXII/98; Document détérioré.
  - Minutes. an III, floréal, floréal an III (20 avril 1795) - floréal an III (19 mai 1795); MC/ET/XXXII/99; Document détérioré.
    - Bail par Philippe Camus, ancien marchand épicier distillateur, et Marie Testu, son épouse, rue du Faubourg Saint-Denis, n° 37, à Etienne Houdez, entrepreneur de bâtiments, et Marie-Geneviève Damour, son épouse, rue du Faubourg Poissonnière, n° 150 ou 22, d'une maison à cette dernière adresse., 23 floréal an III (12 mai 1795); MC/ET/XXXII/99; Acte et article en mauvais état.
      MC/RE/XXXII/10
      bail; Faubourg-Poissonnière (rue du); Faubourg-Saint-Denis (rue du); Camus, Philippe; Damour, Marie Geneviève; Houdez, Etienne; Testu, Marie; distillateur; chef d'entreprise; commerçant
  - Minutes. an III, prairial, prairial an III (20 mai 1795) - prairial an III (18 juin 1795); MC/ET/XXXII/100; Document détérioré.
  - Minutes. an III, messidor, messidor an III (19 juin 1795) - messidor an III (18 juillet 1795); MC/ET/XXXII/101
  - Minutes. an III, thermidor, thermidor an III (19 juillet 1795) - thermidor an III (17 août 1795); MC/ET/XXXII/102; Document détérioré.
  - Minutes. an III, fructidor, fructidor an III (18 août 1795) - fructidor an III (20 septembre 1795); MC/ET/XXXII/103
  - Minutes. an IV, vendémiaire, vendémiaire an IV (23 septembre 1795) - vendémiaire an IV (22 octobre 1795); MC/ET/XXXII/104
  - Minutes. an IV, brumaire - an IV, frimaire, brumaire an IV (23 octobre 1795) - frimaire an IV (21 décembre 1795); MC/ET/XXXII/105
  - Minutes. an IV, nivôse - an IV, ventôse, nivôse an IV (22 décembre 1795) - ventôse an IV (20 mars 1796); MC/ET/XXXII/106
  - Minutes. an IV, germinal - an IV, prairial, germinal an IV (21 mars 1796) - prairial an IV (18 juin 1796); MC/ET/XXXII/107
  - Minutes. an IV, messidor - an IV, fructidor, messidor an IV (19 juin 1796) - fructidor an IV (20 septembre 1796); MC/ET/XXXII/108
  - Minutes. an V, vendémiaire - an V, frimaire, vendémiaire an V (22 septembre 1796) - frimaire an V (21 décembre 1796); MC/ET/XXXII/109
  - Minutes. an V, nivôse - an V, ventôse, nivôse an V (22 décembre 1796) - ventôse an V (20 mars 1797); MC/ET/XXXII/110
  - Minutes. an V, germinal - an V, floréal, germinal an V (21 mars 1797) - floréal an V (19 mai 1797); MC/ET/XXXII/111
  - Minutes. an V, prairial - an V, messidor, prairial an V (20 mai 1797) - messidor an V (18 juillet 1797); MC/ET/XXXII/112
  - Minutes. an V, thermidor - an V, fructidor, thermidor an V (19 juillet 1797) - fructidor an V (20 septembre 1797); MC/ET/XXXII/113
  - Minutes. an VI, vendémiaire - an VI, brumaire, vendémiaire an VI (22 septembre 1797) - brumaire an VI (20 novembre 1797); MC/ET/XXXII/114
  - Minutes. an VI, frimaire - an VI, nivôse, frimaire an VI (21 novembre 1797) - nivôse an VI (19 janvier 1798); MC/ET/XXXII/115
  - Minutes. an VI, pluviose - an VI, ventôse, pluviose an VI (20 janvier 1798) - ventôse an VI (20 mars 1798); MC/ET/XXXII/116
  - Minutes. an VI, germinal - an VI, prairial, germinal an VI (21 mars 1798) - prairial an VI (18 juin 1798); MC/ET/XXXII/117
  - Minutes. an VI, messidor - an VI, fructidor, messidor an VI (19 juin 1798) - fructidor an VI (20 septembre 1798); MC/ET/XXXII/118
  - Minutes. an VII, vendémiaire - an VII, brumaire, vendémiaire an VII (22 septembre 1798) - brumaire an VII (20 novembre 1798); MC/ET/XXXII/119
  - Minutes. an VII, frimaire - an VII, nivôse, frimaire an VII (21 novembre 1798) - nivôse an VII (19 janvier 1799); MC/ET/XXXII/120
  - Minutes. an VII, pluviose - an VII, ventôse, pluviose an VII (20 janvier 1799) - ventôse an VII (20 mars 1799); MC/ET/XXXII/121
  - Minutes. an VII, germinal - an VII, prairial, germinal an VII (21 mars 1799) - prairial an VII (18 juin 1799); MC/ET/XXXII/122
  - Minutes. an VII, messidor - an VII, fructidor, messidor an VII (19 juin 1799) - fructidor an VII (20 septembre 1799); MC/ET/XXXII/123
  - Minutes. an VIII, vendémiaire - an VIII, frimaire, vendémiaire an VIII (23 septembre 1799) - frimaire an VIII (21 décembre 1799); MC/ET/XXXII/124
  - Minutes. an VIII, nivôse - an VIII, ventôse, nivôse an VIII (22 décembre 1799) - ventôse an VIII (21 mars 1800); MC/ET/XXXII/125
  - Minutes. an VIII, germinal - an VIII, prairial, germinal an VIII (22 mars 1800) - prairial an VIII (19 juin 1800); MC/ET/XXXII/126
  - Minutes. an VIII, messidor - an VIII, fructidor, messidor an VIII (20 juin 1800) - fructidor an VIII (21 septembre 1800); MC/ET/XXXII/127
  - Minutes. an IX, vendémiaire - an IX, frimaire, vendémiaire an IX (23 septembre 1800) - frimaire an IX (21 décembre 1800); MC/ET/XXXII/128
  - Minutes. an IX, nivôse - an IX, pluviose, nivôse an IX (22 décembre 1800) - pluviose an IX (21 février 1801); MC/ET/XXXII/129
    - Notoriété après décès: Deconde, Louis-Nicolas. Capitaine. Hôtel des Invalides. Décédé le 28 frimaire an IX [19 décembre 1800]., 13 nivôse an IX (3 janvier 1801); MC/ET/XXXII/129
      acte de décès.
      Base Miriad 2 des inventaires après décès, 1801-1850, par Thierry Boudignon, avec le concours de Marie-France Nivet et du personnel du Minutier central, 1995-2012 (base de données migrée: voir contexte dans le Plan d’orientation général - Notaires de Paris, guides thématiques du Minutier).
      Date de révision: 2011
      14 germinal an IX [4 avril 1801], dépôt de pièces, Barbe Gaillard, son épouse, ET/XXXII/130.
      notoriété; dépôt de pièces; Invalides (hôtel des); Deconde, Louis-Nicolas; Gaillard, Barbe
    - Dépôt de pièces concernant la succession Chesneau., 14 nivôse an IX (4 janvier 1801); MC/ET/XXXII/129
      Actes de mariage 1°) de Jean Thevenot, peintre en décors, rue du Faubourg du Temple, n° 27, division du Temple, et de Marie Nicole Delabriere, ouvrière en dentelles, rue des Cinq-Diamants, n° 5, 2°) de Jean Louis Nicolle, bijoutier, enclos et division du Temple, n° 42, et de Marie Anne Charlotte Grisard, couturière, rue Forest, n° 6, division du Temple, 3°) de Jacques Henri Delabriere, rue du Faubourg-Honoré, n° 28, et de Marie Barthélemy Bailly, rue du Jour.
      dépôt de pièces; Cinq-Diamants (rue des); Faubourg-du-Temple (rue du); Temple (enclos); Bailly, Marie Barthélemy; Chesneau (famille); Delabrière, Jean Henri; Delabrière, Marie Nicole; Grisard, Marie Anne Charlotte; Nicolle, Jean Louis; Thévenot, Jean; orfèvre; tailleur d'habits; dentellier; décorateur
    - Notoriété après décès: Bertin, Marie-Antoinette. Bouchard, Claude (veuve). Rentière. Regratière (rue), n° 9. Décédée le 14 germinal an VI [3 avril 1798] à l'hospice de l'humanité., 19 nivôse an IX (9 janvier 1801); MC/ET/XXXII/129
      Autre notoriété après décès concernant Jeanne Catherine Lagrange, décédée le 25 fructidor an VIII [12 septembre 1800], rue Denis, n° 13, division des amis de la Patrie, veuve de Jean Malquis Lequin, et qui laisse pour seul hériter son fils majeur Jean Antoine Lequin, bijoutier, rue de Poitou, division de l'homme armé (acte de décès déposé le même jour).
      notoriété; Hôtel-Dieu; Poitou (rue de); Regraterie (rue de la); Saint-Denis (rue); Bertin, Marie-Antoinette; Bouchard, Claude; Lagrange, Jeanne-Catherine; Lequin, Jean-Malquis; Lequin, Jean-Antoine; orfèvre
    - Inventaire après divorce: Navier, François. Rentier. Bondy (rue de), n° 51, division de Bondy. et de Marie Jeanne Chapelain, son épouse, rue de Belfond, n° 218, division Poissonnière., 19 nivôse an IX (9 janvier 1801); MC/ET/XXXII/129
      Bibliothèque.
      inventaire; Bellefond (rue de); Bondy (rue de); Navier, François; Chapelain, Marie-Jeanne
    - Notoriété après décès: Minet, Marguerite-Françoise. Normand, Nicolas (veuve). Couturière. Saint-Honoré (rue), n° 1422, division du Muséum. Décédée le 27 messidor an VII [15 juillet 1799], à l'hospice du Nord., 21 nivôse an IX (11 janvier 1801); MC/ET/XXXII/129
      notoriété; Saint-Honoré (rue); Saint-Louis (hôpital); Minet, Marguerite-Françoise; Normand, Nicolas; tailleur d'habits
    - Consentement des héritiers: Chenaux, Pierre. Lieutenant colonel invalide. Marie Gabrielle Françoise Lourdrain, sa veuve. Décédé le 17 fructidor an III [3 septembre 1795] à la Ferté-sur-Marne (Seine-et-Marne)., 24 nivôse an IX (14 janvier 1801); MC/ET/XXXII/129
      ratification; La Ferté-sous-Jouarre (Seine-et-Marne); Chenaux, Pierre; Lourdrain, Marie-Gabrielle-Françoise
    - Notoriété rectificative concernant Etienne Emmanuel Fretin., 28 nivôse an IX (18 janvier 1801); MC/ET/XXXII/129
      Copie de l'acte de naissance, 28 juillet 1765, paroisse de Saint-Germain-L'Auxerrois.
      notoriété; Saint-Germain-l'Auxerrois (paroisse); Fretin, Etienne Emmanuel
    - Procuration des héritiers: Jardin, Nicolas-Henri. Décédé le 14 fructidor an VII [31 août 1799]., 29 nivôse an IX (19 janvier 1801); MC/ET/XXXII/129
      Révocation de procuration le même jour.
      procuration; Jardin, Nicolas-Henri
    - Notoriété après décès: Renier, Marie-Marguerite. veuve de Pierre Regnaud ou Renaud. Maire (rue au), n° 115, division des Gravilliers. Décédée le 9 messidor an VIII [28 juin 1800]., 2 pluviose an IX (22 janvier 1801); MC/ET/XXXII/129
      acte de décès
      notoriété; Maire (rue au); Renier, Marie-Marguerite; Regnaud, Pierre; Renaud, Pierre
    - Dépôt d'acte de décès: Gaufaux, Marguerite-Ursule. Bouhiere, Sylvain (épouse). Ouvrière. Décédée le 17 ventôse an VII [7 mars 1799] au grand hospice de l'humanité., 5 pluviose an IX (25 janvier 1801); MC/ET/XXXII/129
      dépôt de pièces; acte d'état civil; Hôtel-Dieu; Gaufaux, Marguerite-Ursule; Bouhiere, Sylvain
    - Dépôt de l'acte de décès: Joly, Hugues-Adrien. Bibliothécaire (ancien). Colbert (rue de), n° 281, division Pelletier. Décédé le 7 ventôse an VIII [26 février 1800], veuf en 1ères noces de Jeanne Marguerite Michèle Armande Boytard, et en 2e noces de Anne Jaudot., 5 pluviose an IX (25 janvier 1801); MC/ET/XXXII/129
      dépôt de pièces; acte d'état civil; Colbert (rue); Joly, Hugues-Adrien; Boytard, Jeanne-Marguerite-Michèle-Armande; Jaudot, Anne; bibliothécaire
    - Quittance aux héritiers: Desforges, Noël-Etienne. et de Angélique François Desforges, son neveu., 6 pluviose an IX (26 janvier 1801); MC/ET/XXXII/129
      quittance; Desforges, Noël-Etienne; Desforges, Angélique-François
    - Vente par François Fontanet, cloître-Saint-Thomas-du-Louvre, n° 2, division des tuileries, à François Mamy, rue du Petit-Carrousel, au coin de la rue de l'Echelle, même division, d'une petite maison au petit chemin de la barrière des paillassons, division des Invalides, avenue de l'Ecole-Militaire., 9 pluviose an IX (29 janvier 1801); MC/ET/XXXII/129
      acte de vente; Carrousel (rue du); Echelle (rue de l'); Ecole-Militaire (avenue de l'); Paillassons (barrière des); Fontanet, François; Mamy, François
    - Dépôt d'extrait d'intitulé d'inventaire après décès: Briseux, Anne-Agathe. Fille majeure. Décédée le 11 prairial an III [30 mai 1795]., 18 pluviose an IX (7 février 1801); MC/ET/XXXII/129
      dépôt de pièces; extrait d'acte; inventaire après décès; Briseux, Anne-Agathe
    - Notoriété après décès: Hemon, Marie-Madeleine. Thibault, Etienne-Simon (épouse). Arcis (rue des), n° 197, division des Arcis. Décédée le 25 frimaire an IX [16 décembre 1800]., 18 pluviose an IX (7 février 1801); MC/ET/XXXII/129
      notoriété; Arcis (rue des); Hemon, Marie-Madeleine; Thibault, Etienne-Simon